# 请教陈版，有关控制权的问题

提问人：gpqg 时间：2019-12-04 06:30:25
陈版，A公司持有B 公司100%的股份，A公司向 C金融公司借款，并将所持有 B 公司的股权进行质押。A 公司到期未偿还 C 金融公司相应款项，导致 A 公司持有 B公司的股权被法院冻结。A 公司想把 B公司给剥离出去，因此 A 公司又与 D 公司达成协议，将已被法院冻结的B 公司的股权全部转让给 D公司。
我的问题是，A公司是否丧失了对 B 公司的控制权。
谢谢陈版！

回答人：chenyiwei
你给出的信息有限，无法判断，建议考虑：转让已被法院冻结的股权是否具有效力；该项剥离是否真实，是否实质转移了对 B 公司相关活动额主导权和相关收益权等；对转让价款的回收安排。

提问人：gpqg 时间：2019-12-04 06:30:25
陈版，转让已被法院冻结的股权是否具有效力是什么意思呢？意思是先质押后转让，这个转让行为是否合法的意思吗？

回答人：chenyiwei
是。该交易的合法性本身存在较大疑虑。

提问人：gpqg 时间：2019-12-05 06:30:25
陈版，如果该交易从交易双方来说都是真实意愿的表示（假设具有法律效力），只是股权被冻结暂时无法交割，AD转让协议签订后 D将承担 B公司的所有风险报酬。此时控制权是否转移了呢？

回答人：chenyiwei
有可能已经转移，但务必注意证据的充分、适当。